臺灣臺南地方法院刑事判決　　　　　　　 94年度易字第181號
公　訴　人　臺灣臺南地方法院檢察署檢察官
被　　　告　丙○○　男　36歲.
選任辯護人　劉錦勳律師
　　　　　　黃俊達律師
　　　　　　莊信泰律師
上列被告因違反商標法案件，經檢察官提起公訴（93年度偵字第
10979號 ），被告就犯罪事實為有罪之陳述，本院裁定進行簡式
審判程序，判決如左：
    主  文
丙○○連續明知為未得商標權人同意，於同一商品，使用相同之
註冊商標之商品而販賣，以及於同一商品，使用近似於其註冊商
標之商標，有致相關消費者混淆誤認之虞之商品而販賣，累犯，
處有期徒刑玖月。扣案如附表所示之物，均沒收之。
    事  實
一、丙○○前因違反商標法等案件，於八十八年三月二十三日，
    經臺灣高等法院臺南分院，以 88年度上易字第155號判處有
    期徒刑六月確定，於八十八年四月十五日易科罰金執行完畢
    ；復因違反商標法案件，於九十二年十二月十五日，經本院
    以92年度南簡字第1331號判處有期徒刑六月確定，甫於九十
    三年二月二十六日易科罰金執行完畢。猶不知悔改，明知「
    ＣＨＡＮＥＬ」、「ＶＡＣＨＥＲＯＮ　ＣＯＮＳＴＡＮＴ
  　ＩＮ」、「ＢＵＲＢＥＲＲＹ」、「ＧＵＣＣＩ」、「ＣＡ
    ＲＴＩＥＲ」、「ＰＩＡＧＥＴ」、「ＤＵＮＨＩＬＬ」、
  　「ＯＭＥＧＡ」、「ＭＯＮＴＢＬＡＮＣ」、「ＲＯＬＥＸ
    」、「ＰＡＴＥＫ　ＰＨＩＬＩＰＰＥ」、「ＲＡＤＯ」、
    「ＬＯＮＧＩＮＥＳ」、「ＴＡＧ　ＨＥＵＥＲ」、「ＡＰ
    　ＡＵＤＥＭＡＲＳ　ＰＩＡＵＥＴ」、「ＣＯＲＵＭ」、
    「寶格麗ＢＶＬＧＡＲＩ」、「Ｉ. Ｗ. Ｃ」、「ＰＡＮＥ
    ＲＡＩ」、「ＳＥＩＫＯ」、「ＦＲＡＮＣＫ　ＭＵＬＬＥ
    Ｒ」、「ＣＨＲＩＳＴＩＡＮ　ＤＩＯＲ」、「ＣＨＯＰＡ
    ＲＤ」、「ＬＯＵＩＳ　ＶＵＴＴＯＮ」、「赫梅氏ＨＥＲ
    ＭＥＳ」、「ＭＥＲＣＥＤＥＳ─ＢＥＮＺ」、「ＦＥＲＲ
    ＡＲＩ」、「ＯＲＩＳ」、「ＦＥＮＤＩ」、「愛其華ＯＧ
    ＩＶＡＬ」等商標名稱圖樣，分別係經如附表所示等商標權
    人向我國經濟部中央標準局（已改制為經濟部智慧財產局）
  　申請註冊登記，經核准取得指定使用於各種鐘錶等商品之商
    標權，現仍於商標權期間內，且上開商標權人所生產製造使
    用上開商標圖樣之商品，在國際及國內市場均行銷多年，具
    有相當之聲譽，為業者及一般消費大眾所熟知，屬相關大眾
    所共知之商標及商品，竟仍意圖營利，基於販賣之概括犯意
    ，先於九十三年六月下旬某日，向綽號「阿裕」真實姓名年
    至七百元不等之價錢，販入如附表所示未得上開商標權人之
    同意而擅自於同一商品使用相同及近似（「愛其華ＯＧＩＶ
    ＡＬ」部分，且此部分業經公訴蒞庭檢察官更正之）於上開
    商標權人註冊商標之商品，有致相關消費者混淆誤認之虞，
    連續以主動攜帶仿冒手錶至客戶住處讓客戶挑選之方式，以
    每只手錶一千元至一千二百元不等之價格，出售與不特定顧
    客賺取差價牟利。迄於同年九月六日，為警持本院核發之搜
    索票，在臺南市○區○○路七號「十八號生活茶飲」、臺南
    縣永康市○○路二０七巷五三號二樓及停放在臺南市○區○
    ○路五十八巷十二弄之車牌號碼３Ｓ─２８８６號自小客車
    內查獲，並扣得丙○○所有如附表所示之仿冒手錶五百零五
    只。
二、案經高雄縣警察局鳳山分局報告臺灣臺南地方法院檢察署檢
    察官偵查起訴。
    理  由
一、上揭犯罪事實業據被告丙○○於警詢、偵查中及本院審理時
    供承明確，核與告訴代理人乙○○指訴之情節大致相符。又
    扣案近似附表編號三十商標權人註冊商標「ＯＧＩＶＡＬ」
    之仿冒手錶七十二只，其近似之商標為「ＯＤＩＶＡＬ」乙
    情，業據本院當庭勘驗屬實，此觀之本院九十四年四月二十
    日之審理筆錄即明（詳本院卷第六十頁）。此外，並有本院
    核發之搜索票二紙、高雄縣政府警察局鳳山分局搜索扣押筆
    錄三份、扣押物暨查獲現場照片六十八幀、薈萃商標協會臺
    灣聯絡處（原瑞士鐘錶同業工會）所出具之鑑定證明書二紙
    、海巡署高雄縣機動查緝隊扣押物品目錄表一份、經濟部智
    慧財產局商標資料檢索三十紙附卷（詳警卷第十八頁至第四
    十頁、第四二頁至第六二頁、第六四頁至第七二頁、第八四
    頁、第八五頁、第八七頁至第一一八頁；偵查卷第二七頁）
    可稽，復有如附表所示仿冒手錶五百零五只扣案可資佐證。
    綜上所查，被告丙○○自白核與事實相符，本件事證明確，
    被告丙○○犯行洵堪認定。
二、按商標法所稱販賣，以行為人明知為此類商品，具有營利之
    目的，將之販入或賣出，有其一即屬成立，並不以販入後復
    行賣出為構成要件，有最高法院80年度台非字第48號判決意
    旨可資參照。是被告丙○○意圖營利，基於販賣之概括犯意
    ，於九十三年六月下旬某日，向綽號「阿裕」真實姓名年籍
    不詳之成年男子，以每只手錶進價三百元至七百元不等之價
    錢，販入如附表所示仿冒手錶之行為，揆諸前揭說明，其販
    賣行為於是時即已成立，合先敘明。核被告丙○○所為，係
　　犯商標法第八十二條販賣商標法第八十一條第一款、第三款
    商品之罪。被告丙○○先後多次販售仿冒商品之行為，時間
  　緊接，所犯為構成要件相同之罪名，顯係基於概括犯意為之
    ，為連續犯，應依刑法第五十六條規定以一罪論，並依法加
    重其刑。另被告丙○○以一販賣之行為，侵害多家公司之商
    標權，屬想像競合，應依刑法第五十五條前段之規定，從一
    重處斷。被告丙○○前因違反商標法案件，於九十二年十二
    月十五日，經本院以92年度南簡字第1331號判處有期徒刑六
    月確定，甫於九十三年二月二十六日易科罰金執行完畢，有
    臺灣臺南地方法院檢察署刑案資料查註紀錄表及臺灣高等法
    院被告全國前案紀錄表各一份在卷可按，其於五年之內再犯
    本件有期徒刑以上之罪，為累犯，依法應加重其刑，併依刑
    法第七十條之規定，遞加重其刑。爰審酌被告丙○○前因違
    反商標法等案件，於八十八年三月二十三日，經臺灣高等法
　　院臺南分院，以 88年度上易字第155號判處有期徒刑六月確
    定，於八十八年四月十五日易科罰金執行完畢；復因違反商
    標法案件，於九十二年十二月十五日，經本院以92年度南簡
    字第1331號判處有期徒刑六月確定，甫於九十三年二月二十
    六日易科罰金執行完畢，猶不知悔改，再犯本件商標法案件
  　，且仿冒手錶之品牌及數量，從臺灣高等法院臺南分院88年
    度上易字第155號 刑事判決認定之六種品牌、數量三百只，
    至本院92年度南簡字第1331號刑事簡易判決認定之三十種品
    牌、數量三百五十四只，迄本案販賣仿冒手錶之品牌種類亦
    達三十種之多，且數量更增加至五百零五只，有上開刑事判
    決、臺灣臺南地方法院檢察署刑案資料查註紀錄表及臺灣高
    等法院被告全國前案紀錄表各一份存卷可憑，並經本院調閱
    上開二件前案查明屬實，顯見上開二案諭知被告丙○○得易
    科罰金，並未收矯正之效，且甫於九十三年二月二十六日易
    科罰金執行完畢，隨即於九十三年六月下旬再犯本案，未見
    悔意，以低價購入前開仿冒商標商品販售牟利，破壞商標權
    人權益及真正商品表彰價值，並審酌其犯罪之動機、目的、
    手段、販賣之期間與規模、每只手錶販售所得之利益，被告
    丙○○係家中獨子，母親林文子患有高血壓、關節炎、疑似
    類風溼性關節炎、胃腸功能失調、腰痛、右膝疼痛、退化性
    關節炎等疾病，行動不便待旁人照顧，且被告丙○○現於「
    馬之林餐廳」擔任廚房工作等生活狀況，有
    診斷證明書二紙及員工職務證明書一紙附卷（詳偵查卷第三
    一頁；本院卷第三十頁至第三二頁）可參，且迄未與被害人
    達成和解賠償損害，以及犯罪後坦承犯行態度尚佳等一切情
    狀，量處如主文所示之刑，以資懲儆。辯護意旨雖以：被告
    丙○○所犯時間非長，所生損害或危險並非嚴重；被告丙○
    ○到案後，坦承犯行不諱，犯後態度良好；被告丙○○並非
    仿製手錶之製造商，亦非大盤供應商，僅係無資力開設店面
    之零售者，其販售所得之利益，每只手錶獲利僅數百元；被
    告丙○○係家中獨子，獨立照顧母親林文子，以致迄今未娶
    ，母親日前遭詐騙集團詐取七十萬元，母親經此刺激，心神
    終日不寧，加深被告丙○○照料之困難，被告丙○○平日除
    須負擔房貸外，更須負擔代母償債之責，犯罪之情狀可憫；
    再者，被告丙○○前雖因中年就業困難，復以生計所逼而販
    售仿冒手錶，惟目前深知悔改，歷此教訓，更痛改前非，目
    前於「馬之林餐廳」擔任廚房工作；更甚者，被告丙○○之
    母親罹患高血壓、關節炎、疑似類風溼性關節炎、胃腸功能
    失調、腰痛、右膝疼痛、退化性關節炎等疾病，經醫院囑言
    「長期門診服藥治療，需旁人照顧起居生活，預防跌倒」等
    情，為此，懇請判處被告丙○○有期徒刑六月，並得易科罰
    金云云。惟本院審酌上情後，認以量處被告丙○○有期徒刑
    九月，始與其罪責相當，附此敘明。扣案如附表所示之仿冒
    商品手錶五百零五只，係被告丙○○本案販賣之商品，不問
    屬於犯人與否，均應依商標法第八十三條之規定，宣告沒收
    之。
據上論斷，應依刑事訴訟法第二百九十九條第一項前段、第二百
七十三條之一第一項，商標法第八十二條、第八十三條，刑法第
十一條前段、第五十六條、五十五條、第四十七條，判決如主文
。
本案經檢察官甲○○到庭執行職務。
中　　華　　民　　國　　94　　年　　4　 　月　　29　　日
　　　　　　　　　　　　　　　刑事第十一庭
　　　　　　　　　　　　　　　　　法　官  陳金虎
以上正本證明與原本無異。
如不服本判決應於送達後十日內向本院提出上訴狀。
　　　　　　　　　　　　　　　　　書記官  楊建新
中　　華　　民　　國　　94　　年　　5 　　月　　2 　　日
附表：
┌───┬────────────┬──────┬─────────────┐
│編號　│　商　　　　標　　　　　│商　 品　　 │　　商標權人　　　　　    │
├───┼────────────┼──────┼─────────────┤
│ 一　 │ＣＨＡＮＥＬ　　　　　　│手錶十九只　│瑞士商香奈兒股份有限公司　│
├───┼────────────┼──────┼─────────────┤
│ 二　 │ＬＯＵＩＳ　ＶＵＩＴＴ  │手錶三十只　│法商路易威登馬爾悌耶公司　│
│      │ＯＮ                    │            │                          │
├───┼────────────┼──────┼─────────────┤
│ 三　 │ＢＵＲＢＥＲＲＹ　　　　│手錶二只　　│英商布拜里公司　　　　　　│
├───┼────────────┼──────┼─────────────┤
│ 四　 │ＶＡＣＨＥＲＯＮ　ＣＯＮ│手錶三十四只│瑞士商瑞奇蒙國際股份有限公│
│　　　│ＳＴＡＮＴＩＮ　　　　　│　　　　　　│司                        │
├───┼────────────┼──────┼─────────────┤
│ 五　 │ＰＩＡＧＥＴ　　　　　　│手錶十八只　│同上　　　　　　　　　　　│
├───┼────────────┼──────┼─────────────┤
│ 六　 │Ｉ.Ｗ.Ｃ　　　　　　　　│手錶五只　　│同上　　　　　　　　　　　│
├───┼────────────┼──────┼─────────────┤
│ 七　 │ＧＵＣＣＩ　　　　　　　│手錶三十五只│義大利商固喜歡固喜公司　　│
├───┼────────────┼──────┼─────────────┤
│ 八　 │ＳＡＮＴＯＳ　ＤＥ　ＣＡ│手錶六十二只│荷蘭商卡地亞國際公司　　　│
│　　　│ＲＴＩＥＲ　　　　　　　│　　　　　　│　                        │
├───┼────────────┼──────┼─────────────┤
│ 九　 │ＯＦＦＩＣＩＮＥ　ＰＡＮ│手錶四只　　│同上　　　　　　　　　　　│
│　　　│ＥＲＡＩ　ＦＩＲＥＮＺＥ│　　　　　　│　　　　　　　　　　　　　│
├───┼────────────┼──────┼─────────────┤
│ 十　 │ＤＵＮＨＩＬＬ　　　　　│手錶十二只　│英商奧佛雷旦喜股份有限公司│
├───┼────────────┼──────┼─────────────┤
│十一　│ＯＭＥＧＡ　　　　　　　│手錶十七只　│瑞士商亞米茄股份有限公司  │
├───┼────────────┼──────┼─────────────┤
│十二　│ＭＯＮＴＢＬＡＮＣ　　　│手錶十一只　│德商萬寶龍文具有限公司　　│
├───┼────────────┼──────┼─────────────┤
│十三　│ＲＯＬＥＸ　　　　　　　│手錶三十二只│瑞士商瑞士勞力士錶廠　　　│
├───┼────────────┼──────┼─────────────┤
│十四　│ＰＡＴＥＫ　ＰＨＩＬＩＰ│手錶十五只　│瑞士商派特飛力浦公司　　　│
│　　　│ＰＥ　　　　　　　　　　│　　　　　　│　                        │
├───┼────────────┼──────┼─────────────┤
│十五　│ＲＡＤＯ　　　　　　　　│手錶十七只　│瑞士商雷達鐘錶有限公司　  │
├───┼────────────┼──────┼─────────────┤
│十六　│ＬＯＮＧＩＮＥＳ　　　　│手錶七只　　│瑞士商佛朗西龍隆吉那鐘錶有│
│      │                        │            │股公司                    │
├───┼────────────┼──────┼─────────────┤
│十七　│ＴＡＧ　ＨＥＵＥＲ　　  │手錶一只　　│瑞士商達格豪雅公司　　　　│
├───┼────────────┼──────┼─────────────┤
│十八　│ＡＰ　ＡＵＤＥＭＡＲＳ  │手錶十只　　│瑞士商奧德曼必固控股公司　│
│　　　│ＰＩＧＵＥＴ　　　　　　│　　　　　　│　                        │
├───┼────────────┼──────┼─────────────┤
│十九　│ＣＯＲＵＭ　　　　　　　│手錶七只　　│瑞士商崑崙錶股份有限公司  │
├───┼────────────┼──────┼─────────────┤
│二十　│寶格麗ＢＶＬＧＡＲＩ　　│手錶三只　　│義大利商普魯嘉里公司　　　│
├───┼────────────┼──────┼─────────────┤
│二十一│ＳＥＩＫＯ　ＳＵＰＥＲＩ│手錶一只　　│日商精工股份有限公司　　　│
│　　　│ＯＲ　　　　　　　　　　│　　　　　　│　　　　　　　　　　　　　│
├───┼────────────┼──────┼─────────────┤
│二十二│ＲＦＲＡＮＣＫ　ＭＵＬＬ│手錶五十只　│英商ＦＭＴＭ銷售公司　　　│
│      │Ｅ                      │            │                          │
├───┼────────────┼──────┼─────────────┤
│二十三│ＣＨＲＩＳＴＩＡＮ　ＤＩ│手錶五只　　│法商克麗絲汀迪奧高巧股份有│
│　　　│ＯＲ　　　　　　　　　　│　　　　　　│限公司　　　　　　　　　　│
├───┼────────────┼──────┼─────────────┤
│二十四│ＣＨＯＰＡＲＤ　　　　　│手錶二十八只│瑞士商查浦德國際股份有限公│
│      │                        │            │司                        │
├───┼────────────┼──────┼─────────────┤
│二十五│赫梅氏ＨＥＲＭＥＳ　　　│手錶一只　　│法商埃爾梅斯國際　　　　　│
├───┼────────────┼──────┼─────────────┤
│二十六│ＭＥＲＣＥＤＥＳ-ＢＥＮ │手錶一只　　│德商戴姆勒克萊斯勒股份有限│
│　　　│Ｚ　　　　　　　　　　　│　　　　　　│公司　　　　　　　　　　　│
├───┼────────────┼──────┼─────────────┤
│二十七│ＳＣＵＤＥＲＩＡ　ＦＥＲ│手錶二只　　│義大利商費拉里公司　　　　│
│　　　│ＲＡＲＩ　　　　        │　　　　　　│　                        │
├───┼────────────┼──────┼─────────────┤
│二十八│ＯＲＩＳ　　　　　　　　│手錶一只　　│瑞士商歐力斯股份有限公司  │
├───┼────────────┼──────┼─────────────┤
│二十九│ＦＦ　ＦＥＮＤＩ　　　　│手錶三只　　│義大利商芬蒂艾德有限公司　│
├───┼────────────┼──────┼─────────────┤
│三十　│愛其華ＯＧＩＶＡＬ　　　│手錶七十二只│凡宇國際有限公司　　　　　│
└───┴────────────┴──────┴─────────────┘
商標法第八十一條：
未得商標權人或團體商標權人同意，有下列情形之一者，處三年
以下有期徒刑、拘役或科或併科新臺幣二十萬元以下罰金：
一、於同一商品或服務，使用相同之註冊商標或團體商標者。
二、於類似之商品或服務，使用相同之註冊商標或團體商標，有
    致相關消費者混淆誤認之虞者。
三、於同一或類似之商品或服務，使用近似於其註冊商標或團體
    商標之商標，有致相關消費者混淆誤認之虞者。
商標法第八十二條：
明知為前條商品而販賣、意圖販賣而陳列、輸出或輸入者，處一
年以下有期徒刑、拘役或科或併科新臺幣五萬元以下罰金。
